臺灣桃園地方法院刑事判決　　　　　　　 100年度易字第70號
公　訴　人　臺灣桃園地方法院檢察署檢察官
被　　　告　王明龍
上列被告因違反毒品危害防制條例案件，經檢察官聲請以簡易判
決處刑（99年度毒偵字第3584號），本院認不宜以簡易判決處刑
，改依通常程序，被告於本院準備程序進行中，就被訴事實為有
罪之陳述，經本院告知簡式審判程序意旨，並聽取公訴人及被告
之意見後，本院裁定改依簡式審判程序審理，判決如下：
    主  文
王明龍施用第二級毒品，累犯，處有期徒刑柒月。扣案之吸食器
壹組沒收。
    事  實
一、王明龍前於民國92年間因違反毒品危害防制條例案件，經臺
    灣桃園地方法院以92年度毒聲字第2560號裁定送觀察、勒戒
    ，於民國92年8 月23日入觀察、勒戒處所施以觀察、勒戒處
    分後，認無繼續施用毒品之傾向，於92年9 月16日釋放，並
    由臺灣桃園地方法院檢察署檢察官以92年度毒偵字第2615號
    為不起訴處分確定；又因違反毒品危害防制條例案件，經本
    院以92年度毒聲字第3738號裁定送觀察、勒戒，於93年5 月
    7 日入觀察、勒戒處所施以觀察、勒戒處分後，認無繼續施
    用毒品傾向，於93年6 月3 日釋放出所，又經臺灣桃園地方
    法院檢察署檢察官以93年度毒偵緝字第151 號聲請簡易判決
    處刑，經本院以93年度桃簡字第924 號判決判處有期徒刑6
    月確定，於93年11月25日入監執行，於94年5 月24日執行完
    畢；復於95年間因違反毒品危害防制條例案件，經本院以95
    年度易字第721 號、第1174號判決判處有期徒刑7 月、6 月
    ，定應執行有期徒刑1 年確定，再經本院以96年度聲減字第
    381 號裁定減為有期徒刑3 月15日、3 月，定應執行有期徒
    刑5 月確定，於95年12月20日入監執行，於96年7 月16日執
    行完畢出監；再因詐欺案件，經本院以96年壢簡字第1607號
    判處有期徒刑6 月，減為有期徒刑3 月確定，於96年12月12
    日入監執行，於97年3 月11日執行完畢；另因違反毒品危害
    防制條例案件，經本院以96年度審易字第499 號判決判處有
    期徒刑7 月確定，於97年5 月4 日入監執行，於97年12月2
    日執行完畢；又因違反毒品危害防制條例案件，經臺灣臺東
    地方法院以97年度東簡字第276 號判決判處有期徒刑6 月確
    定，於98年1 月14日入監執行，於98年7 月13日執行完畢（
    構成累犯）。詎猶不知悔改，明知甲基安非他命為毒品危害
    防制條例第2 條第2 項第2 款所規定之第二級毒品，不得施
    用、持有，竟基於施用第二級毒品甲基安非他命之犯意，於
    99年11月30日20時許，在桃園縣龍潭鄉○○街158 號住處，
    以將甲基安非他命摻入吸食器之方式，施用第二級毒品甲基
    安非他命1 次，嗣於99年12月3 日20時許，在桃園縣龍潭鄉
    ○○路與五福街口處為警查獲，並扣得其供施用（但非供專
    用）第二級毒品甲基安非他命所用之吸食器1 只，而知悉上
    情。
二、案經桃園縣政府警察局龍潭分局報請臺灣桃園地方法院檢察
    署檢察官偵查後聲請簡易判決處刑。
    理  由
一、按檢察官聲請以簡易判決處刑之案件，經法院認為有刑事訴
    訟法第451 條之1 第4 項但書之情形者，應適用通常程序審
    判之，同法第452 條定有明文，經查，本件被告王明龍被訴
    違反毒品危害防制條例一案，本院認檢察官之聲請有刑事訴
    訟法第451 條之1 第4 項但書第4 款所定之事由，不得以簡
    易判決處刑，爰依刑事訴訟法第452 條之規定，改用通常程
    序審判之。又按本件被告所犯係死刑、無期徒刑或最輕本刑
    為3 年以上有期徒刑以外之罪，亦非屬臺灣高等法院管轄第
    一審之案件，其於準備程序中就被訴事實為有罪之陳述，經
    本院告知簡式審判程序之旨，並聽取當事人意見後，經本院
    依刑事訴訟法第273 條之1 第1 項規定裁定進行簡式審判程
    序，合先敘明。
二、上揭事實，業據被告於警詢、檢察官訊問及本院審理時坦承
    有施用第二級毒品犯行，而被告到警局所採尿液經送台灣檢
    驗科技股份有限公司以酵素免疫分析法初步篩驗，再以極精
    密之氣相層析質譜儀分析法（GC＼MS）確認，尿中確檢出甲
    基安非他命陽性反應，此有該公司濫用藥物檢驗報告及桃園
    縣政府警察局龍潭分局被採尿人尿液暨毒品真實姓名與編號
    對照表各1 份可憑（見偵卷第28頁、第58頁）。又查CG/MS
    法分析原理為薄層色層分析，當其他藥物與安非他命呈現相
    同滯留高度與顏色反應，方可能呈現偽陽性；酵素免疫分析
    法屬免疫學分析原理，當其他藥物與安非他命化學結構相近
    才可能引起偽陽性；兩者原理相異，尿液檢體同時引起兩種
    檢測分析法均呈偽陽性之機率極低；此先後經行政院衛生署
    管制藥品管理局90年1 月20日管檢字第091091號及90年8 月
    16日管檢字第096946號分別函述甚明，被告之尿液經鑑定時
    先後以上開2 種檢驗方法初步檢驗、確認，已足認定其尿中
    確有安非他命類毒品之陽性反應，足認被告確有前開施用第
    二級毒品甲基安非他命1 次之犯行，足見被告之自白與事實
    相符。又被告於92年間因違反毒品危害防制條例案件，經臺
    灣桃園地方法院以92年度毒聲字第2560號裁定送觀察、勒戒
    ，於92年8 月23日入觀察、勒戒處所施以觀察、勒戒處分後
    ，認無繼續施用毒品之傾向，於92年9 月16日釋放，並由臺
    灣桃園地方法院檢察署檢察官以92年度毒偵字第2615號為不
    起訴處分確定；又因違反毒品危害防制條例案件，經本院以
    92年度毒聲字第3738號裁定送觀察、勒戒，於93年5 月7 日
    入觀察、勒戒處所施以觀察、勒戒處分後，認無繼續施用毒
    品傾向，於93年6 月3 日釋放出所，又經臺灣桃園地方法院
    檢察署檢察官以93年度毒偵緝字第151 號聲請簡易判決處刑
    ，經本院以93年度桃簡字第924 號判決判處有期徒刑6 月確
    定，於93年11月25日入監執行，於94年5 月24日執行完畢；
    復於95年間因違反毒品危害防制條例案件，經本院以95年度
    易字第721 號、第1174號判決判處有期徒刑7 月、6 月，定
    應執行有期徒刑1 年確定，再經本院以96年度聲減字第381
    號裁定減為有期徒刑3 月15日、3 月，定應執行有期徒刑5
    月確定，於95年12月20日入監執行，於96年7 月16日執行完
    畢出監；另因違反毒品危害防制條例案件，經本院以96年度
    審易字第499 號判決判處有期徒刑7 月確定，於97年5 月4
    日入監執行，於97年12月2 日執行完畢；又因違反毒品危害
    防制條例案件，經臺灣臺東地方法院以97年度東簡字第276
    號判決判處有期徒刑6 月確定，於98年1 月14日入監執行，
    於98年7 月13日執行完畢，有臺灣高等法院被告前案紀錄表
    、臺灣桃園地方法院檢察署刑案資料查註紀錄表及全國施用
    毒品案件紀錄表各1 件在卷可參，是被告既曾於「5 年內再
    犯」，且經法院判處罪刑確定，則揆諸前揭說明，本件即非
    屬該條例第20條第3 項所定「5 年後再犯」之情形，即應依
    法追訴，已無再聲請法院裁定送觀察、勒戒之必要。綜上所
    述，本件事證明確，被告施用第二級毒品甲基安非他命之犯
    行堪予認定，應依法論科。
三、核被告所為，係犯毒品危害防制條例第10條第2 項之施用第
    二級毒品罪。其施用前持有第二級毒品之低度行為，為其施
    用第二級毒品之高度行為所吸收，不另論罪。又查，被告有
    事實欄所載之科刑及執行紀錄，有臺灣高等法院被告全國前
    案紀錄表可稽，其於有期徒刑執行完畢後5 年內，故意再犯
    本件有期徒刑以上之罪，為累犯，應依法加重其刑。爰審酌
    被告因施用毒品案，前經觀察、勒戒後，仍不知悔改、警惕
    ，猶繼續施用毒品，本不宜寬貸，惟此乃自戕行為，與其犯
    後態度等一切情狀，公訴人對被告具體求處有期徒刑7 月，
    本院認要與被告之犯行相當，爰依公訴檢察官之具體求刑，
    對被告量處如主文所示之刑，以示懲儆。扣案之吸食器1 組
    ，為被告所有，係被告供（但非專供）施用第二級毒品甲基
    安非他命所用之物，據被告於本院審理時供述明確，應依刑
    法第38條第1 項第2 款宣告沒收。
據上論斷，應依刑事訴訟法第452 條、第273 條之1 第1 項、第
299 條第1 項前段，毒品危害防制條例第10條第2 項，刑法第11
條、第47條第1 項、第38條第1 項第2 款，刑法施行法第1 條之
1第1項，判決如主文。
本案經檢察官到王碩志庭執行職務。
中    華    民    國   100    年    2     月    25    日
                  刑事第四庭  法  官  張淑華
以上正本證明與原本無異
如不服本判決，應於判決送達後10日內，向本院提出上訴狀。
                              書記官  沈秀珍
中    華    民    國  100     年    2    月    25     日
附錄本案論罪科刑法條
毒品危害防制條例第10條
施用第一級毒品者，處 6 月以上 5 年以下有期徒刑。
施用第二級毒品者，處 3 年以下有期徒刑。